【裁判字號】    97,易,574
【裁判日期】    971020
【裁判案由】    竊盜
【裁判全文】
臺灣嘉義地方法院刑事判決               97年度易字第574號
公  訴  人  臺灣嘉義地方法院檢察署檢察官
被      告  甲○○
上列被告因竊盜案件，經檢察官提起公訴（97 年度速偵字第294
號），因被告於本院審理中就被訴事實為有罪之陳述，經本院裁
定以簡式審判程序審理判決如下：
    主  文
甲○○犯夜間侵入住宅竊盜罪，累犯，處有期徒刑玖月。
    犯 罪 事 實
一、甲○○前因竊盜案件，經臺灣臺東地方法院以96年度東簡字
    第197號判決判處有期徒刑5月確定，再經同法院以96年度聲
    減字第773號裁定減刑為有期徒刑2月又15日確定，於民國97
    年3月3日執行完畢出監。詎仍不知悔改，因缺錢花用，竟意
    圖為自己不法之所有，於97年9月19日凌晨0時10分許之夜間
    ，未經許可侵入乙○○位於嘉義市竹圍里竹圍子24號之住處
    1 樓客廳，徒手竊取乙○○所有置於桌上，內有現金新臺幣
    700元與乙○○證件之手提包1個，甫得手正步出前址大門欲
    離開現場之際，即為乙○○友人柯宜伶發現並呼叫，甲○○
    即將上開皮包丟棄於現場（已發還乙○○）後逃離，嗣經警
    據報後於同日凌晨零時20分許，在嘉義市○○街365巷11 號
    旁查獲。
二、案經嘉義市政府警察局第一分局報告臺灣嘉義地方法院檢察
    署檢察官偵查起訴。
    理  由
一、本件被告甲○○所犯係死刑、無期徒刑、最輕本刑為 3年以
    上有期徒刑以外之罪，亦非高等法院管轄第一審案件，且被
    告於本院審理時，已就被訴事實為有罪之陳述，經告知簡式
    審判程序之旨後，被告及檢察官對於本件改依簡式審判程序
    審理均表示同意，本院依刑事訴訟法第 273條之1第1項規定
    ，當庭裁定本件進行簡式審判程序，是本件依刑事訴訟法第
    273條之2規定，不受同法第159條第1項、第161條之2、第16
    1條之3、第163條之1及第164條至第170條有關證據提示、交
    互詰問及傳聞法則有關限制證據能力等相關規定之限制，合
    先敘明。
二、上開犯罪事實，業據被告坦承不諱，核與證人乙○○、柯宜
    伶指述情節相符，此外，並有被害報告單、領據、扣押筆錄
    、扣押物品目錄各1份及照片3張附卷可稽，堪認被告上開任
    意性自白與事實相符，應可採信。本件事證明確，被告犯行
    洵堪認定。
三、核被告所為，係犯刑法第 321條第1項第1款之夜間侵入住宅
    竊盜罪。又其曾因竊盜案件，經臺灣臺東地方法院以96年度
    東簡字第197號判決判處有期徒刑5月確定，再經同法院以96
    年度聲減字第773號裁定減刑為有期徒刑2月又15日確定，於
    97年3月3日執行完畢出監之情，有上開刑事判決書、臺灣高
    等法院被告前案紀錄表各 1份在卷可稽，其於受徒刑之執行
    完畢後，5 年以內故意再犯本件有期徒刑以上之罪，為累犯
    ，應依法加重其刑。審酌被告有數次竊盜前科，素行不良，
    惟其犯後坦承犯行態度尚可、本件竊得物品之價值非高，且
    業經被害人領回及其犯罪之動機、目的、手段、國中肄業之
    智識程度、未婚與母親兄姊同住之生活狀況、經濟狀況普通
    等一切情狀，認起訴書建議判處有期徒刑1年2月尚屬過重，
    爰量處如主文所示之刑。
四、又起訴書建議宣告被告於刑之執行前，令入勞動場所強制工
    作，以為矯治云云。按有犯罪之習慣或因遊蕩或懶惰成習而
    犯罪，或18歲以上之竊盜犯，有犯罪之習慣者，得於刑之執
    行前，令入勞動場所強制工作，固為刑法第 90條第1項及竊
    盜犯贓物犯保安處分條例第3條第1項所明定。惟保安處分係
    對受處分人將來之危險性所為之處置，以達教化與治療之目
    的，為刑罰之補充制度，我國現行刑法採刑罰與保安處分之
    雙軌制，在維持行為責任之刑罰原則下，強化其協助行為人
    再社會化之功能，改善行為人潛在之危險性格，期能達成根
    治犯罪原因、預防犯罪之特別目的。保安處分之措施，應受
    比例原則之規範，使保安處分之宣告，與行為人所為行為之
    嚴重性、行為人所表現之危險性，以及對於行為人未來行為
    之期待性相當。保安處分中之強制工作，旨在對嚴重職業性
    犯罪及欠缺正確工作觀念或無正常工作因而犯罪者，強制其
    從事勞動，學習一技之長與正確之謀生觀念，使其日後重返
    社會，能適應社會生活。前揭刑法及竊盜犯贓物犯保安處分
    條例之規定均係本此意旨而設，由法院視行為人之危險性格
    ，決定應否交付強制工作，以達特別預防之目的（司法院釋
    字第471號解釋暨理由書參照）。查本件被告固有4次竊盜前
    科，然係分別於91、93、94及96年間所犯，有各該刑事判決
    書及上開前案紀錄表存卷可憑（見本院卷第23頁至第26頁）
    ，至97 年9月間再為本件竊盜犯行，是被告並未於短期內為
    多次之竊盜犯行，尚難遽認其具有犯罪之習慣或因遊蕩或懶
    惰成習而犯罪。再者，被告本件犯行既已判處如上之刑，經
    此教訓，諒足以使其誡懼謹慎，矯正其偏差之觀念。故審酌
    本件被告行為之嚴重性、所表現之危險性及對其未來行為之
    期待性，其犯後坦承犯行，應有悔悟等情，倘令其入勞動場
    所強制工作，毋寧非屬適當甚且過度，參諸上開說明，認尚
    無藉由保安處分之強制工作方式以達教化與治療目的之必要
    。況本件僅量處有期徒刑9月，應執行之刑未達1年以上，依
    竊盜犯贓物犯保安處分條例第2條第4項規定，並無該條例之
    適用，乃不為令其入勞動場所強制工作之諭知，附此敘明。
據上論斷，應依刑事訴訟法第273 條之1第1項、第299條第1項前
段，刑法第321條第1項第1款、第47條第1項，判決如主文。
本案經檢察官郭志明到庭執行職務。
中    華    民    國    97    年    10    月    20    日
                  刑事第四庭    法  官  吳育霖
上列正本證明與原本無異。
如不服本判決，應於判決送達後10日內向本院提出上訴狀，上訴
書狀依法應敘述具體理由，如未敘述具體理由者，應於上訴期間
屆滿後20日內補提理由書於本院（均應附繕本）。告訴人或被害
人如對於本判決不服者，應具備理由請求檢察官上訴，其上訴期
間之計算係以檢察官收受判決正本之日期為準。
中    華    民    國    97    年    10    月    20    日
                                書記官  林美芳
附錄論罪科刑法條：
中華民國刑法第321條（加重竊盜罪）
犯竊盜罪而有左列情形之一者，處6月以上、5年以下有期徒刑：
一、於夜間侵入住宅或有人居住之建築物、船艦或隱匿其內而犯
    之者。
二、毀越門扇、牆垣或其他安全設備而犯之者。
三、攜帶兇器而犯之者。
四、結夥三人以上而犯之者。
五、乘火災、水災或其他災害之際而犯之者。
六、在車站或埠頭而犯之者。
前項之未遂犯罰之。


司法院資訊處製作；財團法人民間司法改革基金會備份。
